# 新三板公司摘牌后，可以不计提坏账吗

提问人：renaiqiang 时间：2020-02-12 11:04:03
A是一家新三板公司，资产规模有 5 个亿左右，年产值为 2 亿元左右，挂牌期间，公司一直是按照账龄分析法计提坏账， 1 年以后是5%，1-2年是10%，2-3年是30%，3-4年是50%， 4 年以上是100%. 2019 年 6 月份，A公司从股转系统摘牌。
A公司现在仍然需要 2019 年度审计报告，用于工商，投标，贷款，报税等用途。
问题：
1 A公司是否可以变更会计估计与政策，不计提坏账。我看了一下，小企业会计制度是可以不计提坏账，实际发生坏账直接计入营业外支出。
2 A公司资产规模和产值较大，是否适合小企业会计制度
3 如果按照会计准则执行，是否可以变更会计政策，不计提坏账

回答人：chenyiwei
1 、已执行企业会计准则的企业，不能转为执行《小企业会计准则》。
2 、在继续执行《企业会计准则》的情况下，应收款项的可收回金额不会因为本会计主体是否为公众公司而发生改变，所以不应仅仅因为摘牌而改变坏帐准备的计提比例和方法。